臺灣板橋地方法院刑事判決　　　　　　　　　　　　九十三年度交易字第二六一號
　　公　訴　人　臺灣板橋地方法院檢察署檢察官
　　被　　　告　乙○○
右列被告因公共危險等案件，經檢察官提起公訴（九十三年度偵字第一三九四八號）
，經受命法官行準備程序中，被告為有罪之陳述，由本院合議庭裁定由受命法官獨任
進行簡式審判程序，本院判決如左：
    主  文
乙○○服用酒類，不能安全駕駛動力交通工具而駕駛，累犯，處有拘役肆拾日，如易
科罰金，以參佰元折算壹日。
    事  實
一、乙○○前於民國八十九年間因違反毒品危害防制條例案件，於八十九年十二月七
    日，經本院以八十九年度訴字第七九四號判處有期徒刑二年確定，於九十一年六
    月十三日假釋出監，嗣經撤銷假釋，執行殘餘刑期有期徒刑七月一日，並於九十
    二年八月十七日執行完畢。詎仍不知悔改，於九十三年七月二十七日凌晨，在臺
    北縣三重市○○路菜市場內，飲用含酒精濃度百分之八之維士比飲料後，已不能
    駕駛交通工具，仍於同月二十七日十二時四十分許，駕駛自用小客車，車號為七
    七○九－ＤＬ號，在三重市○○路○段三十八巷菜市場停車場內，本應注意汽車
    倒車時應顯示倒車燈光或手勢後，謹慎緩慢後倒，並應注意其他車輛及行人，而
    依當時情形並無不能注意情事，竟疏於注意行車況狀，於倒車時，不慎撞及行人
    甲○○，致甲○○倒地，受有尾脊骨骨折之傷害（過失傷害部分業據告訴人撤回
    告訴）。經警據報前往處理，並於同日十三時三十七分，在臺北縣縣立醫院測得
    乙○○呼氣酒精濃度達○點二五ＭＧ＼Ｌ。
二、案經被害人甲○○訴請臺北縣政府警察局三重分局報請台灣板橋地方法院檢察署
　　檢察官偵查起訴。
    理  由
一、右揭犯罪事實，業據被告乙○○於警訊時及偵審中坦承不諱，核與被害人甲○○
    證述情節相符，並有附卷之臺北縣政府警察局三重分局製作之刑法第一百八十五
    條之三案件測試觀察紀錄表乙件、呼氣中所含酒精濃度測試報告（序號○一七三
    四○Ｄ，案號○一八三）、臺北縣政府警察局北縣警交字第Ｃ00000000
    號舉發違反道路交通管理事件通知單、九十三年七月二十七日臺北縣立醫院驗傷
    診斷書正本（甲種）北縣醫診字第九三六七九四號及九十三年八月十一日亞東紀
    念醫院甲種之診斷證明書各乙紙在卷可資佐證，足徵被告自白與事實相符。次按
    刑法第一百八十五條之三所規定服用酒類，不能安全駕駛動力交通工具而駕駛者
    ，應負刑事責任，揆諸其立法目的本在藉抽象危險犯之犯罪構成要件，以嚇阻酒
    後駕車者對道路交通安全之危害，本不以發生實害為必要。再按汽車駕駛人飲酒
    後其吐氣所含酒精成分超過每公升○點二五毫克以上者，不得駕車，道路交通安
    全規則第一百十四條第二款定有明文。又酒精濃度呼氣已達每公升○點五五毫克
    （○點五五ＭＧ／Ｌ）或血液濃度達○點一一％以上，肇事率為一般正常人之十
    倍，堪認已達「不能安全駕駛」之標準，此有法務部八十八年五月十八日法八八
    檢字第○○一六六九號函示可資佐證。本件被告於肇事後接受測試時之呼氣酒精
    濃度值雖僅為每公升○點二五毫克，未達○點五五毫克之移送標準，然該標準僅
    為客觀佐證資料之一，而非判斷是否已達不能安全駕駛程度之唯一標準；第查，
    呼氣酒精濃度達每公升零點二五毫克以上時，已將使其複雜技巧障礙、駕駛能力
    變壞、肇事率比未飲酒時提高二倍（參見司法院第四十五、第四十六期司法業務
    研究會研究專輯刑事法律專題研究(十七)第三０七頁，中央警察大學交通學系暨交通
    管理研究所蔡中志所著『對飲酒不能安全駕駛之執法研究』），本件被告酒後駕
    車因而肇事，且於接受測試觀察訊問時有「含糊不清、多話」等情事，此亦有警
    製刑法第一百八十五條之三案件測試觀察紀錄表乙紙及舉發違反道路交通管理事
    件通知單在卷可憑，而查汽車駕駛人飲酒後駕車，會降低對光線之適應能力，削
    弱其對於路況及車前狀況辨識之正確性，亦使神經反應遲鈍，致使駕駛人無法適
    切地操控車輛，因此酒後駕車在道路上行駛，對一般往來之公眾及駕駛人自身皆
    具有高度危險性，此為智識健全之人所可認識者，酒後不應駕車之觀念，復已透
    過教育、宣導及各類媒體廣為介紹傳達各界週知，被告對於酒後不能駕車，及酒
    醉駕車之危險性，實難諉為不知，詎其猶於酒後不能安全駕駛之狀態下駕車，忽
    視他人生命、財產安全。況其因酒後反應及判斷能力下降，而駕車肇事致被害人
    甲○○受傷，益證其於酒後已達不能安全駕車之程度，是以被告於飲用酒類後，
    已達不能安全駕駛動力交通工具而仍然駕駛之犯行，應堪予認定。本案事證明確
    ，應予依法論科。
二、核被告乙○○所為，係犯刑法第一百八十五條之三之服用酒類不能安全駕駛交通
    工具罪。又查，被告前於八十九年間因違反毒品危害防制條例案件，於八十九年
    十二月七日，經本院以八十九年度訴字第七九四號判處有期徒刑二年確定，於九
    十一年六月十三日假釋出監，嗣經撤銷假釋，執行殘餘刑期有期徒刑七月一日，
    並於九十二年八月十七日執行完畢，有臺灣高等法院被告全國前案紀錄表乙份附
    卷可稽，其於有期徒執行完畢後，五年之內再犯本件有期徒刑以上之罪，為累犯
    ，應依刑法第四十七條之規定加重其刑。爰審酌被告之前科素行、智識程度（國
    中畢業）及其犯罪所生危害、暨犯罪後坦承犯行，已見悔意，態度堪稱良好，且
    業已與告訴人達成和解等一切情狀，量處如主文所示之刑，以示懲儆。
三、末按「除被告所犯為死刑、無期徒刑、最輕本刑為三年以上有期徒刑之罪或高等
    法院管轄第一審案件者外，於前條第一項程序進行中，被告先就被訴事實為有罪
    之陳述時，審判長得告知被告簡式審判程序之旨，並聽取當事人、代理人、辯護
    人及輔佐人之意見後，裁定進行簡式審判程序。」刑事訴訟法第二百七十三條之
    一第一項定有明文。查本件被告所犯刑法第一百八十五條之三之服用酒類不能安
    全駕駛交通工具罪，其法定刑為一年以下有期徒刑、拘役或三萬元以下罰金，非
    最輕本刑為三年以上有期徒刑之罪，且被告於本院九十三年十二月二十四日之準
    備程序進行中，復就被訴之事實為有罪之陳述，經告知被告簡式審判程序之旨，
    被告及公訴人對於本件改依簡式審判程序審理亦分別表示同意，是本院即依前揭
    刑事訴訟法規定，裁定本件進行簡式審判程序，末此敘明。
據上論斷，應依刑事訴訟法第二百九十九條第一項前段、第二百七十三條之一第一項
，刑法第一百八十五條之三、第四十七條、第四十一條第一項前段，罰金罰鍰提高標
準條例第二條，判決如主文。
本案經檢察官孫治平到庭執行職務。
中　　　華　　　民　　　國　　九十三　　年　　　十二　　月　　三十一　　日
                                        臺灣板橋地方法院刑事第十五庭
                                            法  官  吳幸娥
右正本證明與原本無異。
如不服本判決，應於判決送達後十日內，向本院提出上訴狀。
                                            書記官  洪惠玲
中　　　華　　　民　　　國　　九十三　　年　　　十二　　月　　三十一　　日
附錄本案論罪科刑法條全文：
刑法第一百八十五條之三
服用毒品、麻醉藥品、酒類或其他相類之物，不能安全駕駛動力交通工具而駕駛者，
處一年以下有期徒刑、拘役或三萬元以下罰金。
